臺灣彰化地方法院刑事判決　　　　　　 100年度易字第1372號
公　訴　人　臺灣彰化地方法院檢察署檢察官
被　　　告　吳建昌
上列被告因竊盜案件，經檢察官提起公訴（100 年度偵字第9701
、10129 號），有刑事訴訟法第273 條之1 第1 項之情形，本院
改依簡式審判程序審理判決如下：
    主  文
吳建昌竊盜，處拘役肆拾日，如易科罰金，以新臺幣壹仟元折算
壹日。又攜帶兇器、毀壞安全設備竊盜，處有期徒刑伍月。又攜
帶兇器竊盜，處有期徒刑柒月；扣案之剪刀鉗壹把沒收之。有期
徒刑部分應執行有期徒刑拾月；扣案之剪刀鉗壹把沒收之。
    事  實
一、吳建昌於民國100 年間，因竊盜案件，經本院以100 年度簡
    字第2161號判決判處有期徒刑6 月、4 月、4 月，如易科罰
    金，均以新臺幣（下同）1 千元折算1 日，應執行有期徒刑
    1 年，如易科罰金，以1 千元折算1 日在案（尚未執行，未
    構成累犯）。詎其仍不知悔改，竟於下列時、地，意圖為自
    己不法之所有，而為以下之竊盜犯行：
  (一)於100 年6 月初某日晚間某時許，在彰化縣鹿港鎮埤頭巷15
    2 之6 、152 之7 號「彰駿企業有限公司」大門前，徒手竊
    取吳吉明所有置放在該處之抽水馬達1 具（價值約1500元）
    ，得手後旋即販賣與不詳之流動資源回收商，變賣得款300
    元則供己花用殆盡。嗣吳建昌在未被有偵查犯罪職權之公務
    員發覺前，主動於100 年8 月14日向彰化縣警察局和美分局
    和美派出所警員楊智超、沈世龍自首上開竊盜犯行而表明願
    意接受裁判之意。
  (二)於100 年6 月中旬某日晚間某時許，行經彰化縣和美鎮○○
    里○○道路旁田地某處之工寮無人居住（無門牌，電表號碼
    ：00-0000-00號，起訴書誤載為頭前里），有機可乘，遂持
    路邊持得而客觀上具有危險性而可供兇器使用之鐵棍1 支（
    業已丟棄滅失），將上開工寮大門上屬於安全設備之掛鎖敲
    壞後（毀損部分未據告訴），入內竊取黃國安所有之抽水馬
    達1 具（價值約11000 元），得手後旋即販賣予不詳之流動
    資源回收商，變賣所得400 元則供己花用殆盡。嗣吳建昌在
    未被有偵查犯罪職權之公務員發覺前，主動於100 年8 月14
    日向彰化縣警察局和美分局和美派出所警員楊智超、沈世龍
    自首上開竊盜犯行而表明願意接受裁判之意。
  (三)於100 年11月28日晚間7 時30分許，在彰化縣鹿港鎮○○里
    ○○路○段169 巷158 號前之空地，以其所有、客觀上具危
    險性而可供兇器使用之剪刀鉗1 支，竊取鄭明財所有之電纜
    線一捆（長約17.3公尺，價值1500元），得手後欲將上開電
    纜線取走之際，旋為巡邏員警發現，並扣得上開剪刀鉗1 把
    。
二、案經彰化縣警察局和美分局及鹿港分局報告臺灣彰化地方法
    院檢察署檢察官偵查起訴。
    理  由
一、本件被告吳建昌所犯係死刑、無期徒刑、最輕本刑為3 年以
    上有期徒刑以外之罪，其於準備程序中就被訴事實為有罪之
    陳述，經告知被告簡式審判程序之旨，並聽取公訴人及被告
    之意見後，本院認無不得或不宜改依簡式審判程序進行之處
    ，爰依刑事訴訟法第273 條之1 第1 項、第284 條之1 之規
    定，由法官依法獨任進行簡式審判程序審理判決，合先敘明
    。
二、上揭犯罪事實，業據被告吳建昌迭於警詢、偵訊及本院審理
    時均坦承不諱，核與證人即被害人黃國安、吳吉明、鄭明財
    於警詢中所證述之情節相符（見21830 號警卷第3 至5 頁、
    31109 號警卷第2 頁），且有贓物認領保管單（見31109 號
    警卷第7 頁）、扣押筆錄、扣押收據、扣押物品目錄表見上
    警卷第3 、4 頁）各1 份、現場照片7 張（見21830 號警卷
    第6 頁，31109 號警卷第5 頁至第6 頁）等件在卷可稽，此
    外，復有扣案之剪刀鉗1 把可資佐證，足見被告之自白與事
    實相符，本件事證明確，被告上開竊盜犯行均堪以認定。
三、按毀壞附加於門上之掛鎖，屬毀壞安全設備，此有最高法院
    83年度台上字第3856號、85年度台上字第5433號判決意旨可
    資參照）。次按刑法第321 條第1 項第3 款之攜帶兇器竊盜
    罪，係以行為人攜帶兇器竊盜為其加重條件，此所謂兇器，
    其種類並無限制，凡客觀上足對人之生命、身體、安全構成
    威脅，具有危險性之兇器均屬之，且祇須行竊時攜帶此種具
    有危險性之兇器為已足，並不以攜帶之初有行兇之意圖為必
    要（最高法院79年度台上字第5253號判例意旨可參）。被告
    為事實欄一(二)所示竊盜犯行所使用之鐵棍1 支，長約20公分
    ，為金屬製，足以破壞門上之掛鎖，業據被告於本院審理時
    供述屬實；又為事實欄一(三)所示竊盜犯行所使用之剪刀鉗1
    把，長約20公分，尖端銳利，亦為金屬製，業據本院當庭勘
    驗屬實，並製有勘驗筆錄1 份附於本院100 年12月22日審理
    筆錄在卷可稽，且得以剪斷電纜線，故上開鐵棍及剪刀鉗均
    係足以殺傷人生命、身體之器械，顯為具有危險性之兇器；
    而被告於犯罪事實欄一(二)持鐵棍所破壞之門鎖為一般之掛鎖
    ，並非司畢靈鎖，亦據被告於移審訊問時及本院審理時供述
    在卷。故核被告吳建昌上開如事實欄一(一)所為，係犯刑法第
    320 條第1 項之竊盜罪；如事實欄一(二)所為，則係犯刑法第
    321 條第1 項第2 款、第3 款之攜帶兇器毀壞安全設備竊盜
    罪；至事實欄一(三)所為，則係犯刑法第321 條第1 項第3 款
    之攜帶兇器竊盜罪。被告所犯上開竊盜犯行間，犯意各別，
    行為不同，應予分論併罰。被告就上揭犯罪事實一(一)、一(二)
    所為，均係在有偵查犯罪權限之機關知為其所犯前，即主動
    告知警方，始查知該犯行之情，業據被告於警詢陳明在卷，
    且有被告警詢筆錄及員警職務報告書1 份在卷可稽，是被告
    此部分所為，均合於自首之規定，應均依刑法第62條前段之
    規定減輕其刑。至公訴人就事實欄一(二)所示之犯行於起訴書
    之所犯法條欄中雖僅論以攜帶兇器竊盜罪，而疏未論及毀壞
    安全設備竊盜之加重要件，惟檢察官於起訴書之犯罪事實欄
    中業已書明該次之竊盜犯行係被告持鐵棍1 支，將該處工寮
    外之門鎖撬壞後，入內遂行其竊盜犯行，足見被告上開毀壞
    安全設備竊盜之部分已為檢察官起訴效力所及，本院自應就
    此部分一併加以裁判。又事實欄一(二)所示竊盜犯行之地點應
    為鹿港鎮○○里○○道路旁田地某處工寮，此業據證人即被
    害人黃國安於警詢中證述屬實，公訴人誤為頭前里，尚有未
    恰，附此敘明。爰審酌被告前曾有多次之竊盜，素行不佳，
    足見其並無惓悔之心，且其並無法治之觀念，本應從重量刑
    ，惟本院念其於犯後坦承犯行，態度尚佳，且其竊得之物品
    價格非高，又知自首其犯行，暨審酌被告犯罪之動機係因變
    賣供己生活所用、智識程度僅國中畢業、犯罪手段、竊取物
    品之價值、所生危害等一切情狀，分別量處如主文所示之刑
    ，並就拘役刑部分諭知易科罰金之折算標準，暨就有期徒刑
    部分定其應執行之刑。
四、扣案之剪刀鉗1 把，係被告所有，且供其為事實欄一(三)所示
    竊盜犯行所用之物，業據被告於警詢、偵訊及本院審理時均
    供承在卷（見31109 號警卷第1 頁背面、見9701號偵卷第14
    頁背面及本院100 年12月22日審理筆錄），爰依刑法第38條
    第1 項第2 款之規定宣告沒收。至被告為事實欄一(二)所示竊
    盜犯行所用之鐵棍1 支，係被告於路邊持得，尚難證明係被
    告所有之物，且業已丟棄滅失，亦據被告於本院審理時供述
    屬實，爰不另宣告沒收。
據上論斷，依刑事訴訟法第273 條之1 第1 項、第299 條第1 項
前段，刑法第320 條第1 項、第321 條第1 項第2 款、第3 款、
第62條前段、第41條第1 項前段、第51條第5 款、第38條第1 項
第2款，刑法施行法第1 條之1 ，判決如主文。
本案經檢察官陳鼎文到庭執行職務。
中    華    民    國   100    年    12    月    29    日
                    刑事第六庭    法      官  黃齡玉
以上正本證明與原本無異。
如不服本判決應於收受判決後10日內向本院提出上訴書狀，並
應敘述具體理由。其未敘述上訴理由者，應於上訴期間屆滿後
20日內向本院補提理由書(均須按他造當事人之人數附繕本)
「切勿逕送上級法院」。
告訴人或被害人對於判決如有不服具備理由請求檢察官上訴者，
其上訴期間之計算係以檢察官收受判決正本之日期為準。
中    華    民    國   100    年    12    月    29    日
                                      書記官  李噯靜
附錄本案論罪科刑法條全文：
中華民國刑法第320條
（普通竊盜罪、竊佔罪）
意圖為自己或第三人不法之所有，而竊取他人之動產者，為竊盜
罪，處5  年以下有期徒刑、拘役或 5 百元以下罰金。
意圖為自己或第三人不法之利益，而竊佔他人之不動產者，依前
項之規定處斷。
前二項之未遂犯罰之。